臺灣高雄地方法院刑事判決　　　　　　　96年度易字第2973號
公　訴　人　臺灣高雄地方法院檢察署檢察官
被　　　告　乙○○
被　　　告　丙○○
上列被告因贓物等案件，經檢察官提起公訴（96年度偵字第
20612 號），被告於本院準備程序為有罪之陳述，經合議庭裁定
由受命法官依簡式審判程序審理，本院判決如下：
    主  文
乙○○攜帶兇器竊盜，累犯，處有期徒刑捌月。
丙○○搬運贓物，累犯，處有期徒刑參月，如易科罰金，以新臺
幣壹仟元折算壹日。
    事  實
一、乙○○前因竊盜、違反毒品危害防制條例案件，分別經本院
    以94年度易字第1156號、94年度訴字第3391號判決各判處有
    期徒刑7 月、1 年，嗣經定應執行刑1 年6 月確定，而於民
    國96 年1月19日假釋付保護管束，並於96年5 月13日因保護
    管束期滿未經撤銷，視為執行完畢。丙○○前因搶奪案件，
    經本院以94年度訴字第3031號判決判處有期徒刑9 月確定，
    並95年8 月9 日縮刑期滿執行完畢。詎乙○○、丙○○均仍
    不知悔改，乙○○基於意圖為自己不法所有之竊盜犯意，於
    96 年6月20日下午4 時許，在高雄縣梓官鄉○○路之漁港內
    ，見丁○○所有統力N100Z-12V 蓄電池1 顆置於丁○○號船
    筏上且無人看守，竟持原置放於該船筏上、客觀上足以對人
    造成身體傷害且可供兇器使用之尖嘴鉗1 支，將上開蓄電池
    之電源拔開，進而竊得該顆蓄電池，得手後即告知丙○○要
    其幫忙搬運，丙○○明知上揭蓄電池係屬贓物，竟仍基於搬
    運贓物之犯意，協助乙○○將上揭蓄電池搬運至其所騎乘車
    牌號碼ND9-233 號之重型機車上，一同載至址設高雄縣梓官
    鄉○○路116 之1 號「蚵寮資源回收場」販賣予不知情之負
    責人李宗信，變賣所得共計新臺幣（下同）389 元，則由乙○○、丙○○2 人各從中分得100 元，並將剩餘之189 元共
    同花費殆盡。嗣因在場目擊之曾春龍記下車號並報警處理，
    經警循線查獲，始悉上情。
二、案經高雄縣政府警察局岡山分局報請臺灣高雄地方法院檢察
    署檢察官偵查起訴。
    理  由
一、本件被告乙○○、丙○○所犯分別係刑法第321 條第1 項第
    3 款加重竊盜既遂罪及同法第349 條第2 項之搬運贓物罪，
    其法定刑均為死刑、無期徒刑、最輕本刑為3 年以上有期徒
    刑以外之罪，於準備程序進行中，被告2 人就被訴事實均為
    有罪陳述，由受命法官告知簡式審判程序要旨並聽取其與公
    訴人之意見，經當事人同意適用簡式審判程序後，本院亦認
    無不得或不宜改依簡式審判程序進行之處，爰依刑事訴訟法
    第273 條之1 第1 項、第284 條之1 規定裁定進行簡式審判
    程序，合先敘明。
二、前揭犯罪事實，業經證人丁○○、曾春龍、李宗信於警詢中
    指證綦詳，並有高雄縣政府警察局岡山分局扣押物品目錄表
    1 紙、贓物認領保管單1 紙、現場照片4 張、證人曾春龍、
    李宗信指認表各1 張在卷可稽（見警卷第19、21、26至29頁
    ），復據被告乙○○、丙○○迭於警詢、偵查及本院審理中
    均坦認上情不諱，足徵被告2 人之自白確與事實相符，堪予
    採信。
三、按刑法第321 條第1 項第3 款之攜帶兇器竊盜罪，係以行為
    人攜帶兇器竊盜為其加重條件，此所謂兇器，其種類並無限
    制，凡客觀上足對人之生命、身體、安全構成威脅，具有危
    險性之兇器均屬之，且祇須行竊時攜帶此種具有危險性之兇
    器為已足，並不以攜帶之初有行兇之意圖為必要（最高法院
    79年台上字第5253號判例意旨參照）。次按攜帶兇器竊盜，
    祇須行竊時，攜帶具有危險性之兇器為已足，縱使扣案之螺
    絲起子為被害人所有，並非被告所攜往，然被告既於行竊之
    際攜之為工具，在客觀上已足對他人之生命身體構成威脅，
    具有危險性，自應成立刑法第321 條第1 項第3 款之攜帶兇
    器竊盜罪（最高法院78年度台上字第4422號判決意旨參照）
    。查本件被告乙○○既持原置放於被害人丁○○船筏上之尖
    嘴鉗，用以在行竊現場將上開蓄電池之電源拔開以竊取之，
    則該尖嘴鉗於案發之際自是處在被告得以隨時拿取、使用之
    管領範圍內，又就一般市售之尖嘴鉗而言，係屬鐵製且可單
    手握持，若持之用以攻擊人體，勢將造成人身傷害。職是，
    被告乙○○攜帶客觀上可對人之生命、身體、安全構成威脅
    ，具有危險性之尖嘴鉗1 支，進而實施前揭竊盜犯行，揆諸
    前揭說明，業已該當刑法攜帶兇器竊盜罪之構成要件甚明。
    又被告丙○○明知上開蓄電池係乙○○偷竊而來之贓物，仍
    騎乘其所有之上開機車搭載乙○○前去變賣，得款後再加以
    朋分花用，其搬運贓物之犯行，亦洵堪認定。
四、核被告乙○○所為，係犯刑法第321 條第1 項第3 款攜帶兇
    器加重竊盜既遂罪；被告丙○○所為係犯同法第349 條第2
    項之搬運贓物罪。按竊盜搬運贓物，為竊盜罪之當然結果，
    在論處被告以竊盜罪外，不能再依贓物罪論科（最高法院24
    年上字第3283號判例意旨參照），是被告乙○○於前揭竊盜
    犯行後，雖偕同搬運竊盜所得之贓物加以變現花用，惟揆諸
    上開判例意旨，應僅論以竊盜罪行，而不再依贓物罪論科，
    併予敘明。又被告乙○○、丙○○有如上事實欄所述之前科
    事實，分別有臺灣高等法院被告前案紀錄表各1 份在卷足憑
    ，是被告前受有期徒刑執行完畢後，5 年內故意再犯本件法
    定刑為有期徒刑以上之罪，均應論以累犯並加重其刑。爰審
    酌被告乙○○不思以己力正當謀生，反圖不勞而獲，任意竊
    取他人財物，而被告丙○○明知乙○○之竊盜犯行，竟又幫
    忙搬運盜贓物加以變賣，並將得款花用一空，恣意侵害他人
    之財產法益，實屬不該，惟衡酌所竊財物價值尚屬非鉅，並
    兼衡其等品行、生活狀況、智識程度與事後尚知坦承全部犯
    行、態度良好等一切情狀，分別量處如主文所示之刑，另斟
    以被告丙○○教育程度為高職肄業、家庭經濟狀況貧寒等情
    （見警卷第6 頁即調查筆錄受詢問人欄參照），諭知易科罰
    金之折算標準。至於被告乙○○行竊所用之尖嘴鉗1 支並未
    扣案，亦非屬被告所有，爰不諭知沒收，併此指明。
據上論斷，應依刑事訴訟法第273 條之1 第1 項、第299 條第1
項前段，刑法第321 條第1 項第3 款、第349 條第2 項、第47條
第1 項、第41條第1 項前段，刑法施行法第1 條之1 ，判決如主
文。
本案經檢察官甲○○到庭執行職務。
中　　華　　民　　國　　96　　年　　11　　月　　29　　日
                  刑事第十二庭  法　官  葉文博
以上正本證明與原本無異。
如不服本判決應於收受本判決後10日內向本院提出上訴書狀，並
應敘述具體理由，如未敘述上訴理由者，應於上訴期間屆滿後20
日內補提理由書狀於本院（均須按他造當事人之人數附繕本）「
切勿逕送上級法院」。
中　　華　　民　　國　　96　　年　　11　　月　　29　　日
 　　　　　　　　　　　　　　   書記官  李柏親
附錄本判決論罪科刑之法條：
中華民國刑法第321 條
犯竊盜罪而有左列情形之一者，處6 月以上、5 年以下有期徒刑
：
  一、於夜間侵入住宅或有人居住之建築物、船艦或隱匿其內而
      犯之者。
  二、毀越門扇、牆垣或其他安全設備而犯之者。
  三、攜帶兇器而犯之者。
  四、結夥三人以上而犯之者。
  五、乘火災、水災或其他災害之際而犯之者。
  六、在車站或埠頭而犯之者。
前項之未遂犯罰之。
中華民國刑法第349條
收受贓物者，處 3 年以下有期徒刑、拘役或 5 百元以下罰金。
搬運、寄藏、故買贓物或為牙保者，處5 年以下有期徒刑、拘役
或科或併科1 千元以下罰金。
因贓物變得之財物，以贓物論。
